SciBin2/dics/ru_RU.aff
FLAG long
SFX RR Y 79
SFX RR ин ного один #один --> одного (е.ч.м.р.р.п. и е.ч.с.р.р.п.)
SFX RR ин ному один #один --> одному (е.ч.м.р.д.п. и е.ч.с.р.д.п.)
SFX RR ин ним один #один --> одним (е.ч.м.р.т.п. и е.ч.с.р.т.п. и мн.ч.о.р.д.п.)
SFX RR ин ном один #один --> одном (е.ч.м.р.п.п. и е.ч.с.р.п.п.)
SFX RR ин на один #один --> одна (е.ч.ж.р.и.п.)
SFX RR ин ной один #один --> одной (е.ч.ж.р.р.п.+д.п.+т1.п.+п.п.)
SFX RR ин ну один #один --> одну (е.ч.ж.р.в.п.)
SFX RR ин ною один #один --> одною (е.ч.ж.р.т2.п.)
SFX RR ин но один #один --> одно (е.ч.с.р.и.п.)
SFX RR ин ни один #один --> одни (мн.ч.о.р.и.п.)
SFX RR ин них один #один --> одних (мн.ч.о.р.р.п.+п.п.)
SFX RR ин ними один #один --> одними (мн.ч.о.р.т.п.)
SFX RR ин нажды один #один --> однажды (наречие)
SFX RR а е два #два --> две (мн.ч.и.п.ж.р.)
SFX RR а ух два #два --> двух (мн.ч.р.п.+п.п.)
SFX RR а ум два #два --> двум (мн.ч.д.п.)
SFX RR а умя два #два --> двумя (мн.ч.т.п.)
SFX RR а ое два #два --> двое (мн.ч.и.п.)
SFX RR а оих два #два --> двоих (мн.ч.р.п.+в.п.+п.п.)
SFX RR а оим два #два --> двоим (мн.ч.д.п.)
SFX RR а оими два #два --> двоими (мн.ч.т.п.)
SFX RR а ажды два #два --> дважды (наречие)
SFX RR и ех три #три --> трех (е.ч.р.п.+п.п.)
SFX RR и ем три #три --> трем (е.ч.д.п.)
SFX RR и емя три #три --> тремя (е.ч.т.п.)
SFX RR и ое три #три --> трое (мн.ч.и.п.)
SFX RR и оих три #три --> троих (мн.ч.р.п.+в.п.+п.п.)
SFX RR и оим три #три --> троим (мн.ч.д.п.)
SFX RR и оими три #три --> троими (мн.ч.т.п.)
SFX RR и ижды три #три --> трижды (наречие)
SFX RR е ех четыре #четыре --> четырех (е.ч.р.п.+п.п.)
SFX RR е ем четыре #четыре --> четырем (е.ч.д.п.)
SFX RR е ьмя четыре #четыре --> четырьмя (е.ч.т.п.)
SFX RR ыре веро четыре #четыре --> четверо (мн.ч.и.п.)
SFX RR ыре верых четыре #четыре --> четверых (мн.ч.р.п.+в.п.+п.п.)
SFX RR ыре верым четыре #четыре --> четверым (мн.ч.д.п.)
SFX RR ыре верыми четыре #четыре --> четверыми (мн.ч.т.п.)
SFX RR е ежды четыре #четыре --> четырежды (наречие)
SFX RR ь и ь #пять --> пяти (е.ч.р.п.+д.п.+п.п.)
SFX RR ь ью ь #пять --> пятью (е.ч.т.п.)
SFX RR ь еро ь #пять --> пятеро (мн.ч.и.п.)
SFX RR ь ерых ь #пять --> пятерых (мн.ч.р.п.+в.п.+п.п.)
SFX RR ь ерым ь #пять --> пятерым (мн.ч.д.п.)
SFX RR ь ерыми ь #пять --> пятерыми (мн.ч.т.п.)
SFX RR 0 а сорок #сорок --> сорока (е.ч.р.п.+д.п.+т.п.+п.п.)
SFX RR ьдесят идесяти ьдесят #пятьдесят --> пятидесяти (е.ч.р.п.+д.п.+п.п.)
SFX RR ьдесят ьюдесятью ьдесят #пятьдесят --> пятьюдесятью (е.ч.т.п.)
SFX RR о а сто #сто --> ста (е.ч.р.п.+д.п.+т.п.+п.п.)
SFX RR ести ухсот двести #двести --> двухсот (мн.ч.р.п.)
SFX RR ести умстам двести #двести --> двумстам (мн.ч.д.п.)
SFX RR ести умястами двести #двести --> двумястами (мн.ч.т.п.)
SFX RR ести ухстах двести #двести --> двухстах (мн.ч.п.п.)
SFX RR иста ехсот триста #триста --> трехсот (мн.ч.р.п.)
SFX RR иста емстам триста #триста --> тремстам (мн.ч.д.п.)
SFX RR иста емястами триста #триста --> тремястами (мн.ч.т.п.)
SFX RR иста ехстах триста #триста --> трехстах (мн.ч.п.п.)
SFX RR ста хсот тыреста #четыреста --> четырехсот (мн.ч.р.п.)
SFX RR ста мстам тыреста #четыреста --> четыремстам (мн.ч.д.п.)
SFX RR еста ьмястами тыреста #четыреста --> четырьмястами (мн.ч.т.п.)
SFX RR ста хстах тыреста #четыреста --> четырехстах (мн.ч.п.п.)
SFX RR ьсот исот ьсот #пятьсот --> пятисот (мн.ч.р.п.)
SFX RR ьсот истам ьсот #пятьсот --> пятистам (мн.ч.д.п.)
SFX RR ьсот ьюстами ьсот #пятьсот --> пятьюстами (мн.ч.т.п.)
SFX RR ьсот истах ьсот #пятьсот --> пятистах (мн.ч.п.п.)
SFX RR а оего оба #оба --> обоего (наречие)
SFX RR а оих оба #оба --> обоих (м.р.мн.ч.р.п.+п.п.)
SFX RR а оим оба #оба --> обоим (м.р.мн.ч.д.п.)
SFX RR а оими оба #оба --> обоими (м.р.мн.ч.т.п.)
SFX RR а е оба #оба --> обе (ж.р.мн.ч.и.п.)
SFX RR а еих оба #оба --> обеих (ж.р.мн.ч.р.п.+п.п.)
SFX RR а еим оба #оба --> обеим (ж.р.мн.ч.д.п.)
SFX RR а еими оба #оба --> обеими (ж.р.мн.ч.т.п.)
SFX RR тора утора полтора #полтора --> полутора (м.р.е.ч.р.п.+д.п.+т.п.+п.п.)
SFX RR тора торы полтора #полтора --> полторы (ж.р.е.ч.и.п.)
SFX RR тораста утораста лтораста #полтораста --> полутораста (е.ч.р.п.+д.п.+т.п.+п.п.)
SFX RR о у олько #сколько --> скольку (е.ч.д.п.)
SFX RR о их олько #сколько --> скольких (мн.ч.р.п.+п.п.)
SFX RR о им олько #сколько --> скольким (мн.ч.д.п.)
SFX RR о ими олько #сколько --> сколькими (мн.ч.д.п.)

SFX Rr Y 15
SFX Rr емь ьми восемь #восемь --> восьми (е.ч.р.п.+д.п.+п.п.)
SFX Rr емь ьмью ь #восемь --> восьмью (е.ч.т1.п.)
SFX Rr ь ью ь #восемь --> восемью (е.ч.т2.п.)
SFX Rr емь ьмеро ь #восемь --> восьмеро (мн.ч.и.п.)
SFX Rr емь ьмерых ь #восемь --> восьмерых (мн.ч.р.п.+в.п.+п.п.)
SFX Rr емь ьмерым ь #восемь --> восьмерым (мн.ч.д.п.)
SFX Rr емь ьмерыми ь #восемь --> восьмерыми (мн.ч.т.п.)
SFX Rr емьдесят ьмидесяти ьдесят #восемьдесят --> восьмидесяти (е.ч.р.п.+д.п.+п.п.)
SFX Rr емьдесят ьмьюдесятью ьдесят #восемьдесят --> восьмьюдесятью (е.ч.т1.п.)
SFX Rr ьдесят ьюдесятью ьдесят #восемьдесят --> восемьюдесятью (е.ч.т2.п.)
SFX Rr емьсот ьмисот ьсот #восемьсот --> восьмисот (мн.ч.р.п.)
SFX Rr емьсот ьмистам ьсот #восемьсот --> восьмистам (мн.ч.д.п.)
SFX Rr емьсот ьмьюстами ьсот #восемьсот --> восьмьюстами (мн.ч.т1.п.)
SFX Rr емьсот емьюстами ьсот #восемьсот --> восемьюстами (мн.ч.т2.п.)
SFX Rr емьсот ьмистах ьсот #восемьсот --> восьмистах (мн.ч.п.п.)
